【裁判字號】    95,訴緝,2
【裁判日期】    950308
【裁判案由】    毒品危害防治條例
【裁判全文】
臺灣臺東地方法院刑事判決               95年度訴緝字第2號
公  訴  人  臺灣臺東地方法院檢察署檢察官
被      告  乙○○
                    (
上列被告因違反毒品危害防制條例等案件，經檢察官提起公訴（
94年度毒偵字第155號），暨移送併案（95年度毒偵字第59號）
，嗣被告於準備程序中為有罪之陳述，本院合議庭裁定由受命
法官獨任進行簡式審判程序，本院判決如下：
    主  文
乙○○連續施用第一級毒品，處有期徒刑拾月，扣案之第一級毒
品海洛因殘渣夾鏈袋壹小包沒收銷燬之，注射針筒參支沒收；又
連續施用第二級毒品，處有期徒刑伍月，扣案之塑膠杓子壹支沒
收。應執行有期徒刑壹年貳月，扣案之第一級毒品海洛因殘渣夾
鏈袋壹小包沒收銷燬之，注射針筒參支、塑膠杓子壹支均沒收。
    事  實
一、乙○○前因違反毒品危害防制條例案件，經臺灣桃園地方法
    院於民國93年3月16日以93年度毒聲字第304號裁定送勒戒處
    所觀察勒戒，並於93年4月13日執行完畢，復於觀察勒戒完
    畢後5年內，分別基於連續施用第一級毒品海洛因及第二級
    毒品甲基安非他命之概括犯意，自93年9月初起至95年1月9
    日晚上10時許止，連續在臺東縣臺東市○○路○段450 巷28
    弄58號8樓、大同路212巷9號2樓、更生北路129號友人家中
    等地，以平均每2天施用1次之頻率，使用其所有之針筒注射
    施用第一級毒品海洛因多次，並於同一期間以每星期施用1
    次之頻率，以其所有之塑膠杓子將安非他命置於玻璃球內燒
    烤後吸食之方式，連續施用第二級毒品安非他命多次。
二、案經臺東縣警察局及臺東縣警察局臺東分局報請臺灣臺東地
    方法院檢察署檢察官偵查起訴暨移送併案。
    理  由
一、按本件被告乙○○所犯係死刑、無期徒刑、最輕本刑為3年
    以上有期徒刑以外之罪，且非高等法院管轄之第一審案件，
    而被告於準備程序進行中，已就前揭被訴事實為有罪之陳述
    ，經受命法官告知簡式審判程序之旨，並聽取其與檢察官之
    意見後，本院認無不得或不宜改依簡式審判程序進行之情事
    ，依刑事訴訟法第273條之1第1項規定，裁定本件由受命法
    官獨任進行簡式審判程序，合先敘明。
二、上揭事實，業據被告於本院審理及95年1月10日警詢時坦承
    不諱，並有扣案之注射針筒3支、海洛因殘渣夾鏈袋1小包、
    塑膠杓子1支可證，且被告先後於94年4月20日、95年1月10
    日所採集之尿液，經送驗結果，分別呈鴉片類及安非他命類
    陽性反應，分別有慈濟大學濫用藥物檢驗中心檢驗總表2紙
    、尿液採集代碼一覽表、真實姓名對照表各1紙在卷足稽，
    另海洛因殘渣夾鏈袋1小包，亦經被告於審理中自承為存放
    毒品所用無誤，並有上開驗尿報告足認被告此部分自白屬實
    ，是本院認扣案之白色粉末殘渣夾鏈袋1小包要屬海洛因殘
    渣無訛，是被告上揭連續施用第一級毒品海洛因、第二級毒
    品安非他命多次之事實，均堪認定。又被告前因違反毒品危
    害防制條例案件，經臺灣桃園地方法院於民國93年3月16日
    以93年度毒聲字第304號裁定送勒戒處所觀察勒戒，並於93
    年4月13日執行完畢等情，有臺灣高等法院被告前案紀錄表1
    份在卷可憑，其於5年內再犯本件毒品危害防制條例第10條
    第1項、第2項之罪，事證洵至明確，應依法論處。
三、核被告乙○○所為，係分別犯毒品危害防制條例第10條第1
    項之施用第一級毒品罪及同條第2項之施用第二級毒品罪。
    被告施用毒品前之持有毒品行為，應均為施用之高度行為所
    吸收，不另論罪。其所犯上開施用第一、二級毒品多次行為
    ，時間密接，犯罪構成要件相同，顯係基於概括犯意反覆為
    之，應各依連續犯規定論以一罪，並加重其刑。另其所犯前
    揭連續施用第一級毒品罪、連續施用第二級毒品罪間，犯意
    各別，行為互殊，所犯罪名不同，則應予分論併罰。又被告
    所為於93年9月初起至本件查獲時及本件查獲後至95年1月9
    日止，施用第一級毒品及施用第二級毒品犯行，起訴意旨雖
    未論及，惟與已起訴論罪科刑之部分有連續犯裁判上一罪關
    係，並經檢察官移請併案審理，其一部起訴之效力及於全部
    ，本院自得一併予以審理。爰審酌被告素行、施用毒品係傷
    害自身行為、不知悔改再犯施用毒品之情、施用毒品情節及
    其犯罪後坦承之態度等一切情狀，各量處如主文所示之刑，
    並定其應執行之刑。末查前開扣案海洛因殘渣夾鏈袋1小包
    ，係屬毒品危害防制條例第2條第2項第1款之第一級毒品，
    且無法與夾鏈袋分離，爰依同條例第18條第1項前段規定，
    不問屬於犯人與否，應予沒收銷燬；至針筒3支及塑膠杓子1
    支，則係被告自承為其所有供施用毒品犯罪所用之物，惟尚
    非製造專供施用毒品使用，故非屬毒品害防制條例第18條第
    1 項前段規定之「專供施用毒品之器具」，應另依刑法第38
    條第1項第2款規定，併予宣告沒收。
據上論斷，應依刑事訴訟法第273條之1第1項、第299條第1項前
段，毒品危害防制條例第10條第1項、第2項、第18條第1項前段
，刑法第11條、第56條、第51條第5款、第38條第1項第2款，判
決如主文。
本案經檢察官甲○○到庭執行職務。
中    華    民    國    95    年    3     月    8     日
                  刑事第一庭    法  官  呂煜仁
以上正本證明與原本無異。
如不服本判決，應於判決送達後10日內向本院提出上訴狀（須附
繕本）。
「切勿逕送上級法院」
                                書記官  王希文
中    華    民    國    95    年    3     月    9     日
附錄本案論罪科刑法條全文：
毒品危害防制條例第10條
施用第一級毒品者，處六月以上五年以下有期徒刑。
施用第二級毒品者，處三年以下有期徒刑。
刑法第277條第1項：
傷害人之身體或健康者，處三年以下有期徒刑，拘役或一千元以
下罰金。


司法院資訊處製作；財團法人民間司法改革基金會備份。
